臺灣桃園地方法院刑事判決　　　　　　　95年度易字第1467號
公　訴　人　台灣桃園地方法院檢察署檢察官
被　　　告　乙○○
　　　　　　　　　　（現另案於臺灣桃園看守所羈押中）
上列被告因竊盜案件，經檢察官提起公訴（95年度偵字第20000
號），被告於準備程序中，就被訴事實為有罪之陳述，經告知簡
式審判程序意旨，聽取當事人意見後，本院裁定由受命法官獨任
進行簡式審判程序，茲判決如下：本院判決如下：
    主  文
乙○○攜帶兇器竊盜，累犯，處有期徒刑捌月。扣案之剪刀刀柄
壹支，沒收之。
    事  實
一、乙○○前因違反毒品危害防制條例案件，經本院於民國91年
    8 月21日以91年度桃簡字第550 號判決判處有期徒刑3 月，
    於91年10月12日確定，並於92年12月20日執行完畢；復因違
    反毒品危害防制條例案件，經本院於93年8 月20日以93年度
    訴字第827 號判處有期徒刑8 月，於93年10月4 日確定；又
    因偽造文書案件，經本院於94年1 月3 日以92年度訴字第14
    90號判處有期徒刑1 年2 月，於94年2 月3 日確定，嗣與前
    開毒品案件合併定應執行有期徒刑1 年10月，於95年4 月3
    日縮刑期滿執行完畢。詎仍不知悛悔，竟意圖為自己不法之
    所有，於95年9 月3 日16時40分許，在桃園縣蘆竹鄉○○村
    ○○路87巷巷內，以自己所有客觀上可供兇器使用之剪刀刀
    柄1 支（該剪刀刀柄1 支係有完整刀鋒及半邊握把，而缺少
    另半邊握把）撬開甲○○所有車牌號碼HY－5246號自用小貨
    車（價值新台幣（下同）約5 萬元）車門鎖、電門鎖（毀損
    部分未據告訴），並啟動該車駛離而竊取之，適遭甲○○發
    現，旋自後追捕，至桃園縣龜山鄉山鼻村番仔厝13號乙○○
    租屋處前報警查獲，並在乙○○褲袋內扣得其所有供行竊所
    用之剪刀刀柄1 支。
二、案經桃園縣政府警察局大園分局報請臺灣桃園地方法院檢察
    署檢察官偵查起訴。
    理  由
一、程序部分：按刑事訴訟法第273 條之1 規定除被告所犯為死
    刑、無期徒刑、最輕本刑為3 年以上有期徒刑之罪、或高等
    法院管轄第一審案件者外，於準備程序進行中，被告先就被
    訴事實為有罪之陳述時，得告知被告簡式審判程序之旨，並
    聽取當事人、代理人、辯護人及輔佐人之意見後，裁定由受
    命法官獨任進行簡式審判程序。經查，本件被告乙○○被訴
    本案竊盜案件，非前開不得進行簡式審判程序之案件，且經
    被告於準備程序時就被訴事實為有罪之陳述，經本院告知被
    告簡式審判程序之旨，聽取被告、檢察官之意見後，本院合
    議庭裁定由受命法官獨任依簡式審判程序進行審判，合先敘
    明。
二、上開犯罪事實，業據被告乙○○於警詢、本院準備程序及審
    理時坦承不諱（見偵查卷第10、11頁，本院96年4 月2 日準
    備程序筆錄第2 頁、同日簡式審判筆錄第3 、4 頁），核與
    證人即被害人甲○○於警詢中陳述及偵查中具結證述被害情
    節相符（見偵查卷第13至14、30頁），並有桃園縣政府警察
    局大園分局搜索扣押筆錄1 份、贓物領據（保管）單1 紙、
    查獲及行竊現場照片4 幀、扣案剪刀刀柄照片1 幀在卷可稽
    （見偵查卷第6 至8 、15、18、19、21頁），復有剪刀刀柄
    1 支扣案可證，足認被告前揭具任意性之自白核與事實相符
    ，而屬可信。綜上所述，本件事證明確，被告竊盜犯行堪予
    認定，應依法論科。
三、按刑法第321 條第1 項第3 款之攜帶兇器竊盜罪，係以行為
    人攜帶兇器竊盜為其加重條件，此所謂兇器，其種類並無限
    制，凡客觀上足對人之生命、身體、安全構成威脅，具有危
    險性之兇器均屬之，且祇須行竊時攜帶此種具有危險性之兇
    器為已足，並不以攜帶之初有行兇之意圖為必要，最高法院
    79年臺上字第5253號著有判例可資參照。查扣案之剪刀刀柄
    1 支，其有完整刀鋒及半邊刀把，有照片1 幀見卷可按（見
    偵查卷第19頁），且被告係用以破壞車牌號碼HY－5246號自
    用小貨車之車門鎖、電門鎖，若持以行兇，客觀上自足以對
    人之生命、身體、安全構成威脅，而為具危險性之兇器無訛
    。是核被告乙○○所為，係犯刑法第321 條第1 項第3 款之
    攜帶兇器竊盜罪。被告前因違反毒品危害防制條例案件，經
    本院以91年度桃簡字第550 號判決判處有期徒刑3 月確定，
    並於92年12月20日執行完畢；復因違反毒品危害防制條例案
    件，經本院以93年度訴字第827 號判處有期徒刑8 月確定；
    又因偽造文書案件，經本院以92年度訴字第1490號判處有期
    徒刑1 年2 月確定，並與前開毒品案件合併定應執行有期徒
    刑1 年10月，於95年4 月3 日縮刑期滿執行完畢一情，有台
    灣高等法院被告全國前案紀錄表在卷可稽，其受有期徒刑執
    行完畢後，5 年以內故意再犯有期徒刑以上之本罪，為累犯
    ，依刑法第47條第1 項之規定加重其刑。爰審酌被告之素行
    、智識程度、犯罪動機、手段、犯罪後之態度等一切情狀，
    量處如主文所示之刑。扣案剪刀刀柄1 支（非屬於槍砲彈藥
    刀械管制條例之刀械）為被告所有，並為供本件竊盜犯罪所
    用之物，業經被告供陳在卷（見本院96年4 月2 日準備程序
    筆錄第2 頁、同日簡式審判筆錄第3 頁），應依刑法第38條
    第1項 第2 款之規定為沒收之諭知。
據上論斷，應依刑事訴訟法第273 條之1 第1 項、第299 條第
1 項前段，刑法第321 條第1 項第3 款、第47條第1 項、第38條
第1項第2款，判決如主文。
本案經檢察官嵇珮晶到庭執行職務。
中　　華　　民　　國　　96　　年　　4 　　月　　16　　日
　　　　　　　　　刑事第九庭    法　官  蘇琬能
以上正本證明與原本無異。
如不服本判決，應於判決送達後10日內向本院提出上訴狀（應附
繕本），上訴於臺灣高等法院。
　　　　　　　　　　　　　　　書記官　邱飛鳴
中　　華　　民　　國　　96　　年　　4 　　月　　18　　日
中華民國刑法第321條
（加重竊盜罪）
犯竊盜罪而有左列情形之一者，處 6 月以上、 5 年以下有期徒
刑：
一  於夜間侵入住宅或有人居住之建築物、船艦或隱匿其內而犯
    之者。
二  毀越門扇、牆垣或其他安全設備而犯之者。
三  攜帶兇器而犯之者。
四  結夥三人以上而犯之者。
五  乘火災、水災或其他災害之際而犯之者。
六  在車站或埠頭而犯之者。
前項之未遂犯罰之。
